nb: Kjøre-/håndteringsfunksjoner for kjøretøy: Regulerbar; Korrosjonsbestandig; Maskinvare inkludert; Varmeresistent; Høy ytelse; Kabling medfølger; Annet
fi: Ajoneuvon ajo-/käsittelyominaisuudet: Säädettävä; Korroosionkestävä; Mukana laitteisto; Lämmönkestävä; Korkea suorituskyky; Johdot mukana; Muu
sk-SK: Vlastnosti jazdy/ovládania vozidla: Nastaviteľný; Odolný voči korózii; Vrátane hardvéru; Teplovzdorný; Vysoký výkon; Elektroinštalácia v cene; Iné
lt-LT: Transporto priemonės vairavimo / valdymo ypatybės: Reguliuojamas; Atsparus korozijai; Su aparatine įranga; Atsparus karščiui; Itin našus; Su reikiamais laidais; Kita
de: Fahr- und Handling-Eigenschaften des Fahrzeugs: Einstellbar; Korrosionsbeständig; Hardware im Lieferumfang enthalten; Hitzebeständig; Hochleistung; Verkabelung im Lieferumfang enthalten; Sonstiges
sl-SI: Lastnosti pogona/upravljanja vozila: Prilagodljivo; Odporen proti koroziji; Priložena strojna oprema; Odporno na vročino; Visoka zmogljivost; Ožičenje vključeno; Drugo
zh-TW: 汽機車駕駛/操控功能: 可調節式; 耐腐蝕; 包含硬體; 耐熱; 高效能; 含接線; 其他
nl: Kenmerken aandrijving/bediening voertuig: Verstelbaar; Corrosiebestendig; Hardware inbegrepen; Hittebestendig; Prestatie; Bedrading inbegrepen; Andere
ja: 車両の運転/ハンドリング機能: 調整可能; 耐腐食性; 付属ハードウェア; 耐熱性; 高パフォーマンス; 配線付属; その他
pl: Charakterystyka napędu/obsługi pojazdu: Regulowane; Odporny na korozję; Sprzęt w zestawie; Odporne na wysokie temperatury; Wysoka efektywność; Okablowanie w zestawie; Inne
cs: Vlastnosti jízdy/ovládání vozidla: Nastavitelný; Odolné proti korozi; Včetně hardwaru; Tepelná odolnost; Vysoká výkonnost; Včetně kabeláže; Jiné
vi: Tính năng điều khiển xe: Có thể điều chỉnh; Chống ăn mòn; Bao gồm phần cứng; Chịu nhiệt; Hiệu suất cao; Bao gồm dây điện; Khác
en: Vehicle drive/handling features: Adjustable; Corrosion resistant; Hardware included; Heat resistant; High performance; Wiring included; Other
zh-CN: 车辆驾驶/操控特性: 可调节; 耐磨蚀; 含硬件; 耐热; 高性能; 带接线; 其他
ko: 차량 주행/조향 기능: 조절식; 부식 내성; 하드웨어 포함; 내열성; 고성능; 배선 포함; 기타
ro-RO: Caracteristici de transmisie/manevrare a vehiculului: Reglabil; Rezistență la coroziune; Hardware inclus; Rezistență la căldură; Performanță ridicată; Cablaj inclus; Altele
pt-BR: Recursos de direção/manuseio do veículo: Ajustável; Resistente a corrosão; Hardware incluído; Resistente ao calor; Alta performance; Fiação incluída; Outro
th: คุณลักษณะของอุปกรณ์ขับขี่/ควบคุมรถ: แบบปรับได้; ทนต่อการกัดกร่อน; มีฮาร์ดแวร์; ทนต่อความร้อน; ประสิทธิภาพสูง; มีสายไฟ; อื่นๆ
it: Funzionalità di guida/gestione del veicolo: Regolabile; Anticorrosione; Hardware incluso; Resistente al calore; Ad alte prestazioni; Cablaggio incluso; Altro
bg-BG: Характеристики на задвижване/управление на превозното средство: Регулируем; Устойчив на корозия; Включен хардуер; Термоустойчив; Висока производителност; Включено окабеляване; Други
da: Kørsel-/håndteringsfunktioner for køretøjer: Justerbar; Rustfri; Hardware medfølger; Varmeresistent; Høj ydeevne; Ledning medfølger; Andet
es: Características de conducción/manejo del vehículo: Ajustable; Resistente a la corrosión; Herrajes incluidos; Resistente al calor; Alto rendimiento; Cableado incluido; Otros
hr-HR: Značajke vožnje/upravljanja vozilom: Podesivo; Otporno na koroziju; Hardver uključen; Otporno na toplinu; Visoke performanse; Uključeno ožičenje; Ostalo
ru: Характеристики элементов управления автомобилем: Регулируемый; Устойчив к коррозии; Оборудование в комплекте; Термостойкий; Высокая производительность; Проводка в комплекте; Другое
sv: Detaljer för fordonsdrift/hantering: Justerbar; Korrosionsbeständig; Hårdvara ingår; Värmebeständig; Hög prestanda; Kabeldragning ingår; Övrigt
el: Χαρακτηριστικά οδήγησης/χειρισμού οχήματος: Ρυθμιζόμενο; Ανθεκτικό στη διάβρωση; Περιλαμβάνεται υλικό; Ανθεκτική στη θερμότητα; Υψηλή απόδοση; Περιλαμβάνεται καλωδίωση; Άλλο
tr: Araç sürüşü/kullanım özellikleri: Ayarlanabilir; Aşınmaya dayanıklı; Donanım dahil; Isıya dayanıklı; Yüksek performans; Kablolama dahil; Diğer
pt-PT: Recursos de direção/manuseio do veículo: Ajustável; Resistente à corrosão; Hardware incluído; Resistente ao calor; Alto desempenho; Fios incluídos; Outro
hu: Jármű vezetési/kezelési jellemzői: Állítható; Korrózióálló; Hardver mellékelve; Hőálló; Nagy teljesítmény; A kábelezést tartalmazza; Egyéb
fr: Fonctionnalités de conduite/maniabilité du véhicule: Ajustables; Résistant à la corrosion; Matériel inclus; Résistant à la chaleur; Haute performance; Câblage inclus; Autre